th: อุปกรณ์กีฬา > สันทนาการกลางแจ้ง > กีฬาทางเรือและทางน้ำ > อุปกรณ์ป้องกันสำหรับพายเรือและกีฬาทางน้ำ: อุปกรณ์ป้องกันหูสำหรับเรือและกีฬาทางน้ำ; การปกป้องดวงตาสำหรับการพายเรือและกีฬาทางน้ำ; อุปกรณ์เสริมสำหรับอุปกรณ์ป้องกันดวงตาสำหรับกีฬาทางน้ำ; อุปกรณ์ป้องกันข้อต่อและแขนขาสำหรับเรือและกีฬาทางน้ำ; อุปกรณ์เสริมสำหรับหมวกกันน็อกกีฬาทางน้ำ; หมวกสำหรับกีฬาทางน้ำ; เสื้อกันกระแทกกีฬาทางน้ำ; หมวกคลุมและหน้ากากป้องกันสำหรับกีฬาทางน้ำ
de: Sportartikel > Outdoor-Aktivitäten > Boot- & Wassersport > Schutzausrüstung für Boot- und Wassersport: Gehörschutz für Boot- & Wassersport; Augenschutz für Boot- und Wassersport; Zubehör für Boot- & Wassersport-Augenschutz; Gelenk- & Gliedmaßenschutz für Boot- & Wassersport; Zubehör für Wassersport-Helme; Wassersporthelme; Wassersport-Prallschutzwesten; Schutzhauben & -masken für Wassersport
zh-CN: 体育用品 > 户外休闲 > 划船/水上运动 > 划船和水上运动防护装备: 划船与水上运动耳部防护用品; 划船和水上运动护目镜; 划船和水上运动护眼配件; 划船与水上运动关节及四肢护具; 水上运动头盔配件; 水上运动头盔; 水上运动防撞背心; 水上运动防护头罩与面罩
en: Sporting Goods > Outdoor Recreation > Boating & Water Sports > Boating & Water Sport Protective Gear: Boating & Water Sport Ear Protection; Boating & Water Sport Eye Protection; Boating & Water Sport Eye Protection Accessories; Boating & Water Sport Joint & Limb Protection; Water Sport Helmet Accessories; Water Sport Helmets; Water Sport Impact Vests; Water Sport Protective Hoods & Masks
fr: Équipements sportifs > Loisirs de plein air > Plaisance et sports nautiques > Équipement de protection pour la navigation et les sports nautiques: Protection auriculaire pour sports nautiques; Protections pour les yeux pour la navigation et les sports nautiques; Accessoires de protection oculaire pour le nautisme et les sports nautiques; Protections des articulations et des membres pour sports nautiques; Accessoires de casques de sports nautiques; Casques de sports nautiques; Gilets d’impact pour sports nautiques; Cagoules et masques de protection pour sports nautiques
sv: Sportartiklar > Utomhusaktiviteter > Båt- och vattensporter > Skyddsutrustning för båtliv och vattensport: Hörselskydd för båt- och vattensport; Ögonskydd för båtliv och vattensport; Ögonskyddstillbehör för båt- och vattensport; Led- och lemskydd för båt- och vattensport; Tillbehör för vattensportshjälmar; Hjälmar för vattensporter; Slagvästar för vattensport; Skyddshuvor och masker för vattensport
pl: Sprzęt sportowy > Rekreacja na świeżym powietrzu > Żegluga i sporty wodne > Stroje ochronne do wodniactwa i sportów wodnych: Ochrona słuchu w sportach wodnych; Ochrona oczu w wodniactwie i sportach wodnych; Akcesoria do ochrony oczu do sportów wodnych; Ochrona stawów i kończyn w sportach wodnych; Akcesoria do kasków do sportów wodnych; Kaski do uprawiania sportów wodnych; Kamizelki uderzeniowe do sportów wodnych; Kaptury i maski ochronne do sportów wodnych
vi: Dụng cụ thể thao > Giải trí ngoài trời > Chèo thuyền và thể thao dưới nước > Đồ bảo hộ chèo thuyền và thể thao dưới nước: Đồ bảo vệ tai đi thuyền và thể thao dưới nước; Bảo vệ mắt môn chèo thuyền và thể thao dưới nước; Phụ kiện kính bảo vệ mắt khi đi thuyền và chơi thể thao dưới nước; Phụ kiện bảo vệ khớp và chi đi thuyền và thể thao dưới nước; Phụ kiện mũ bảo hiểm thể thao dưới nước; Mũ bảo hiểm thể thao dưới nước; Áo chống va đập thể thao dưới nước; Mũ trùm và mặt nạ bảo vệ thể thao dưới nước
es: Equipamiento deportivo > Actividades al aire libre > Deportes acuáticos y navegación deportiva > Equipos de protección para deportes náuticos: Protección auditiva para navegación y deportes acuáticos; Protección ocular para deportes náuticos; Accesorios de protección ocular para navegación y deportes acuáticos; Protección de articulaciones y extremidades para navegación y deportes acuáticos; Accesorios para cascos de deportes acuáticos; Cascos para deportes acuáticos; Chalecos de impacto para deportes acuáticos; Capuchas y máscaras protectoras para deportes acuáticos
ko: 스포츠용품 > 야외 레크레이션 > 보트 놀이/수상 스포츠 > 보트 타기 및 수상 스포츠 보호 장비: 보팅 및 수상 스포츠 귀 보호 장비; 보트 타기 및 수상 스포츠 눈 보호 장비; 보팅 및 수상 스포츠 눈 보호 장비 액세서리; 보팅 및 수상 스포츠 관절 및 사지 보호 장비; 수상 스포츠 헬멧 액세서리; 수상 스포츠용 헬멧; 수상 스포츠 임팩트 조끼; 수상 스포츠 보호용 후드 및 마스크
sk-SK: Športový tovar > Exteriérové rekreakčné športy > Člnkovanie a vodné športy > Ochranné vybavenie na člnkovanie a vodné športy: Ochrana uší na člnkovanie a vodné športy; Ochrana očí na člnkovanie a vodné športy; Príslušenstvo pre ochranu očí na člnkovanie a vodné športy; Ochrana kĺbov a končatín pri člnkovaní a vodných športoch; Príslušenstvo pre prilby na vodné športy; Prilby na vodné športy; Ochranné vesty na vodné športy; Ochranné kukly a masky pre vodné športy
it: Articoli sportivi > Ricreazione outdoor > Sport acquatici > Attrezzatura protettiva per la nautica e gli sport acquatici: Protezioni per le orecchie per sport acquatici e in barca; Protezione degli occhi per la nautica e gli sport acquatici; Accessori per protezione degli occhi per nautica e sport acquatici; Protezioni per articolazioni e arti per sport acquatici e in barca; Accessori per caschi da sport acquatici; Caschi per sport acquatici; Giubbotti antiurto per sport acquatici; Cappucci e maschere protettive per sport acquatici
pt-BR: Artigos esportivos > Atividades ao ar livre > Canoagem e esportes aquáticos > Equipamento de proteção para canoagem e esportes aquáticos: Proteção auricular para navegação e esportes aquáticos; Proteção ocular para canoagem e esportes aquáticos; Acessórios de proteção ocular para navegação e esportes aquáticos; Proteção para articulações e membros para navegação e esportes aquáticos; Acessórios para capacetes de esportes aquáticos; Capacetes para esportes aquáticos; Coletes de impacto para esportes aquáticos; Capuzes e máscaras de proteção para esportes aquáticos
hu: Sportszerek > Szabadtéri kikapcsolódás > Csónakázás és vízi sportok > Védőfelszerelés csónakázáshoz és vízi sportokhoz: Hajózási és vízisport-fülvédők; Szemvédelem csónakázáshoz és vízi sportokhoz; Csónakázási és vízi sport szemvédő kiegészítők; Hajózási és vízisport-ízület- és végtagvédők; Vízi sport sisakkiegészítők; Vízisport-sisakok; Vízisport-ütésvédő mellények; Vízisport-védőcsuklyák és -maszkok
ru: Спортивные товары > Активный отдых на открытом воздухе > Гребля и водные виды спорта > Защитное снаряжение для гребных и водных видов спорта: Защита ушей в водном спорте; Защита для глаз для гребных и водных видов спорта; Аксессуары для защиты глаз (водные виды спорта); Защита суставов и конечностей в водном спорте; Аксессуары для шлемов для водных видов спорта; Шлемы для водных видов спорта; Противоударные жилеты для водного спорта; Защитные шлемы и маски для водного спорта
fi: Urheilutarvikkeet > Ulkoharrasteet > Veneily ja vesiurheilu > Veneilyn ja vesiurheilun suojavarusteet: Veneilyn ja vesiurheilun kuulosuojaimet; Veneilyn ja vesiurheilun suojalasit; Veneilyn ja vesiurheilun silmäsuojien lisävarusteet; Veneilyn ja vesiurheilun nivel- ja raajasuojat; Vesiurheilukypärien lisävarusteet; Vesiurheilukypärät; Vesiurheilun iskuliivit; Vesiurheilun suojahuput ja -maskit
lt-LT: Sporto prekės > Poilsis lauke > Plaukiojimas valtimis ir vandens sportas > Plaukimo valtimis ir vandens sporto apsauginė įranga: Plaukimo valtimis ir vandens sporto ausų apsauga; Plaukimo valtimis ir vandens sporto apsauginiai akiniai; Akių apsaugos vandens sportui priedai; Valčių ir vandens sporto sąnarių ir galūnių apsauga; Vandens sporto šalmų priedai; Vandens sporto šalmai; Vandens sporto smūgiams atsparios liemenės; Vandens sporto apsauginiai gobtuvai ir kaukės
bg-BG: Спортни стоки > Спортни занимания на открито > Плаване с лодка и водни спортове > Защитна екипировка за каране на лодка и водни спортове: Защита за ушите при каране на лодка и водни спортове; Защита за очите при каране на лодка и водни спортове; Аксесоари за защита на очите за лодки и водни спортове; Защитно оборудване на стави и крайници за лодки и водни спортове; Аксесоари за каски за водни спортове; Каски за водни спортове; Ударни жилетки за водни спортове; Защитни качулки и маски за водни спортове
pt-PT: Artigos de desporto > Atividades recreativas no exterior > Desportos náuticos e aquáticos > Equipamento de proteção para passeios de barco e desportos aquáticos: Proteção auditiva para navegação e desportos aquáticos; Equipamento de proteção ocular para passeios de barco e desportos aquáticos; Acessórios de proteção ocular para navegação e desportos aquáticos; Proteção de articulações e membros para navegação e desportos aquáticos; Acessórios para capacetes de desportos aquáticos; Capacetes para desportos aquáticos; Coletes de impacto para desportos aquáticos; Capuzes e máscaras de proteção para desportos aquáticos
nb: Sportsutstyr > Friluftsliv > Båt og vannsport > Beskyttelsesutstyr for båt- og vannsport: Ørebeskyttelse til båt og vannsport; Øyevern for båt- og vannsport; Tilbehør til øyebeskyttelse for båt- og vannsport; Ledd- og lemmerbeskyttelse til båt og vannsport; Tilbehør til vannsporthjelm; Vannsporthjelmer; Støtvester til vannsport; Beskyttelseshetter og masker til vannsport
da: Sportsartikler > Friluftsliv > Sejling og vandsport > Beskyttelsesudstyr til sejl- og vandsport: Høreværn til sejlads og vandsport; Øjenbeskyttelse til sejl- og vandsport; Tilbehør til øjenbeskyttelse til sejlads og vandsport; Led- og lemmebeskyttelse til sejlads og vandsport; Tilbehør til vandsportshjelme; Hjelme til vandsport; Impact-veste til vandsport; Beskyttelseshætter og -masker til vandsport
hr-HR: Sportska oprema > Rekreacija na otvorenom > Plovidba i vodeni sportovi > Zaštitna oprema za plovidbu i vodene sportove: Oprema za zaštitu ušiju za plovidbu i vodene sportove; Oprema za zaštitu očiju za plovidbu i vodene sportove; Dodatna oprema za zaštitu očiju za plovidbu i vodene sportove; Zaštita zglobova i udova za plovidbu i vodene sportove; Dodaci za kacige za vodene sportove; Kacige za vodene sportove; Prsluci za zaštitu od udara za vodene sportove; Zaštitne kapuljače i maske za vodene sportove
ja: スポーツ用品 > 屋外レクリエーション > ウォータースポーツ・アクティビティ > ボート・ウォータースポーツ用プロテクター: ボート・ウォータースポーツ用イヤープロテクター; ボート・ウォータースポーツ用アイプロテクター; ボート・ウォータースポーツ用アイウェアアクセサリー; ボート・ウォータースポーツ用関節・四肢プロテクター; ウォータースポーツ用ヘルメットアクセサリー; ウォータースポーツ用ヘルメット; ウォータースポーツ用インパクトベスト; ウォータースポーツ用保護フード・マスク
tr: Spor Malzemeleri > Açık Hava Etkinlikleri > Kayıkçılık ve Su Sporları > Teknecilik ve Su Sporları Koruyucu Donanımı: Tekne ve su sporları kulak koruyucuları; Teknecilik ve Su Sporları Koruyucu Gözlüğü; Tekne ve su sporları göz koruması aksesuarları; Tekne ve su sporları eklem ve uzuv koruyucuları; Su sporları kask aksesuarları; Su Sporu Kaskları; Su sporları darbe yelekleri; Su sporları koruyucu başlık ve maskeleri
cs: Sportovní potřeby > Outdoorové aktivity > Lodě a vodní sporty > Ochranné vybavení pro plavbu na lodi a vodní sporty: Ochrana sluchu pro vodní sporty a plavbu; Ochrana očí při plavbě na lodi a vodních sportech; Příslušenství k ochraně očí pro vodní sporty a plavbu; Ochrana kloubů a končetin pro vodní sporty a plavbu; Příslušenství k helmám na vodní sporty; Přilby na vodní sporty; Nárazové vesty pro vodní sporty; Ochranné kukly a masky pro vodní sporty
nl: Sportartikelen > Buitenrecreatie > Boten en watersport > Beschermende uitrusting voor boten en watersporten: Oorbescherming voor watersport; Oogbescherming voor boten en watersporten; Accessoires voor oogbescherming bij watersport en varen; Gewrichts- en ledemaatbescherming voor watersport; Accessoires voor watersporthelmen; Watersporthelmen; Watersport-impactvesten; Beschermende kappen en maskers voor watersport
sl-SI: Športna oprema > Rekreacija na prostem > Plovba in vodni športi > Zaščitna oprema za plovbo in vodne športe: Zaščita za ušesa pri plovbi in vodnih športih; Zaščita za oči pri plovbi in vodnih športih; Dodatki za zaščito za oči pri plovbi in vodnih športih; Zaščita sklepov in okončin med čolnarjenjem in vodnimi športi; Dodatki za čelade za vodne športe; Čelade za vodne športe; Zaščitni jopiči za vodne športe; Zaščitne kapuce in maske za vodne športe
ro-RO: Articole sportive > Recreere în aer liber > Plimbări cu barca și sporturi nautice > Echipamente de protecție pentru plimbări cu barca și sporturi nautice: Protecție auditivă pentru sporturi nautice; Protecții pentru ochi pentru plimbări cu barca și sporturi nautice; Accesorii pentru ochelari de protecție pentru navigație și sporturi nautice; Protecție pentru articulații și membre la canotaj și sporturi nautice; Accesorii pentru căști de sporturi nautice; Căști de protecție pentru sporturi nautice; Veste de impact pentru sporturi nautice; Glugă și măști de protecție pentru sporturi nautice
zh-TW: 體育用品 > 室外休閒 > 水上運動 > 划船與水上運動護具: 划船與水上運動護耳裝備; 划船與水上運動眼部護具; 划船與水上運動護眼配件; 划船與水上運動關節與四肢護具; 水上運動頭盔配件; 水上運動頭盔; 水上運動防撞背心; 水上運動防護頭罩與面罩
el: Αθλητικά είδη > Υπαίθριες δραστηριότητες αναψυχής > Ναυσιπλοΐα & θαλάσσια σπορ > Προστατευτικός εξοπλισμός για σκάφη & θαλάσσια σπορ: Προστασία ακοής για σκάφη και θαλάσσια σπορ; Προστασία ματιών για σκάφη & θαλάσσια σπορ; Αξεσουάρ προστασίας ματιών για κωπηλασία & θαλάσσια σπορ; Προστατευτικά αρθρώσεων και άκρων για σκάφη και θαλάσσια σπορ; Αξεσουάρ κρανών για θαλάσσια σπορ; Κράνη για θαλάσσια σπορ; Γιλέκα κρούσης θαλάσσιων σπορ; Προστατευτικές κουκούλες και μάσκες θαλάσσιων σπορ